# 请教判断重大影响，为什么是20%的股份？

提问人：huayuan1984 时间：2014-04-01 20:53:29
请教判断重大影响，为什么是20%的股份？ 是否经济法对企业的股权结构有什么限制。

回答人：chenyiwei
没有特殊的法律法规规定，可以看作经验数据。

提问人：huayuan1984 时间：2014-04-02 18:29:40
顺便请教下陈老师，货币资金科目由于其特殊性，是不是有不成文的规定，不允许红冲？如果银行收款单据重复入账，当月未及时对账。次月发现，是否可以红字冲销：借：银行存款（负数），或者应该是 贷：银行存款（正数）？ 如果可以红冲，那是冲差额部分好，还是完全红冲，然后补做正确的蓝字分录呢？

回答人：chenyiwei
抱歉，我平时关注报表列报问题比较多，对账务处理细节问题关注不多。请其他网友协助，谢谢！